臺灣臺南地方法院刑事判決　　　　　　　　　　　　九十一年度易字第一六一號
　　公　訴　人　臺灣台南地方法院檢察署檢察官
　　被　　　告　丙○○
右列被告因恐嚇案件，經檢察官提起公訴（九十一年度偵字第一一一七八號），本院
判決如左：
    主  文
丙○○以加害生命之事，恐嚇他人，致生危害於安全，處有期徒刑伍月，如易科罰金
，以參佰元折算壹日；又公然侮辱人，處拘役肆拾日，如易科罰金，以參佰元折算壹
日。
    事  實
一、丙○○係乙○○、甲○○○夫妻之鄰居，自民國八十七年起，雙方即因鄰地通行
    問題而不睦。於九十一年三月一日晚上七時許，丙○○隔著圍牆對乙○○、甲○○○之住處，公然接續以「幹你娘雞巴」、「某生的」、「垃圾」、「沒有用」
    等語高聲辱罵乙○○，並接續以「垃圾珠」、「你要讓我幹，我也不要」等語（
    以上均以台語發音）辱罵甲○○○，使附近住戶或不特定人出入時得以聽聞，致
    乙○○、甲○○○二人之名譽遭受損害。丙○○除辱罵外，又另基於恐嚇之犯意
    ，以「乙○○你若出來，就打死你」等加害生命之事之言語恐嚇乙○○，使乙○○心生畏懼，不敢走出家門，前述丙○○之言語並經在場之乙○○女兒尤瓊慧錄
    音存證。
二、案經乙○○、甲○○○訴由台灣台南地方法院檢察署檢察官偵查起訴。
    理  由
一、訊據被告丙○○固坦承有公然辱罵告訴人乙○○、甲○○○二人「垃圾」等語，
    惟否認有以「要打死乙○○」等語恐嚇告訴人，並辯稱，縱有出此言，但實際上
    並無恐嚇告訴人之意思云云。經查：
（一）本件目擊證人即告訴人之女尤瓊慧證稱：被告每次見到我父母親均開始罵，我
      是在被告罵了五分鐘後才錄音的，我父母並沒有回罵被告等語，並提出錄音帶
      一卷及譯文為證。
（二）又上開錄音帶經台灣台南地方法院檢察署檢察事務官當庭播放，其內容與告訴
      人所提供之譯文大致相同，且被告亦自承錄音帶是其聲音，有九十一年十月十
      一日之檢察事務官訊問筆錄在卷足憑。
（三）而被害人亦因而心生畏懼，亦據渠等陳明在卷，況被告自八十九年五月初起，
      即有辱罵告訴人習慣，並曾有毆打二位告訴人之事實，有台灣台南地方法院檢
      察署九十年度偵字第一九六三號起訴書、本院九十年度易字第一六二二號判決
      書、台灣高等法院台南分院九十年度上易字第一七六九號判決書等資料各一份
      可稽，足認被告之恐嚇犯行確足致生危害於告訴人之安全，被告辯稱其並無恐
      嚇犯意云云，無非卸責之詞，不足採信。本件事證已明，被告犯行應可認定。
二、核被告丙○○所為係犯刑法第三百零九條第一項公然侮辱罪及刑法第三百零五條
    之恐嚇罪。被告於同一時地，一公然侮辱行為，辱罵乙○○、甲○○○二人，而
    侵害二法益、觸犯二相同公然侮辱罪名，為想像競合犯，應依刑法第五十五條之
    規定從一重之公然侮辱罪處斷。所犯上開公然侮辱及恐嚇二罪間，犯意各別、構
    成要件不同，應分論併罰。爰審酌被告不知與鄰居和睦相處，動輒侮辱及恐嚇告
    訴人、犯罪後復無悔悟等一切情狀，就前述二罪分別處如主文所示之刑，並各諭
    知易科罰金之折算標準，以資懲儆。
據上論斷，應依刑事訴訟法第二百九十九條第一項前段，刑法第五十五條、第三百零
五條、第三百零九條第一項、第四十一條第一項前段，罰金罰鍰提高標準條例第一條
前段、第二條，判決如主文。
本案經檢察官鄭深元到庭執行職務。
中      華      民      國      九十一      年    十二    月  三十一    日
                              臺灣臺南地方法院刑事第六庭
                                      法  官  石家禎
右正本證明與原本無異。
如不服本判決應於送達後十日內向本院提出上訴狀。
                                      書記官  凌昇裕
中      華      民      國      九十一      年    十二    月  三十一    日
附錄本案論罪科刑法條全文：
刑法第三百零五條：以加害生命、身體、自由、名譽、財產之事，恐嚇他人，致生危
                  害於安全者，處二年以下有期徒刑、拘役或三百元以下罰金。
